臺灣高雄地方法院刑事判決　　　　　 94年度交簡上字第221號
上　訴　人　臺灣高雄地方法院檢察署檢察官
被　　　告　乙○○
上列上訴人因被告過失傷害案件，不服本院高雄簡易庭94年度交
簡字第1351號第一審判決（聲請簡易判決處刑案號：臺灣高雄地
方法院檢察署94年度偵字第7912號），提起上訴，本院管轄之第
二審合議庭判決如下：
    主  文
上訴駁回。
    事  實
一、乙○○於民國93年6 月4 日凌晨2 時許，駕駛車牌號碼YE-8
    691 號自小客車，沿高雄市○○區○○路市區道路○○道由
    南向北方向行駛，行經鳳楠路與楠陽路設有交通號誌路口，
    明知汽車行駛時，不得超速駕駛，且應注意車前狀況，隨時
    採取必要之安全措施，而依當時行車最高速限為每小時50公
    里，路面乾燥無障礙物，視距良好，並無其他不能注意之情
    事，其竟仍疏於注意車前狀況，且超速以每小時70公里之速
    度行駛於上開車道，適有甲○○所騎乘車牌號碼ZNO-955 號
    之輕型機車，沿高雄市○○區○○路4 車道道路自東向西方
    向行駛至該路口，未依規定兩段式進行左轉，乃違規在上開
    路口逕自左轉欲進入鳳楠路由北向南方向（即乙○○之對向
    車道）行駛，乙○○所駕駛之車輛即不慎撞及甲○○騎乘之
    機車，致甲○○人車倒地，而受有頭部撕裂傷約15公分、併
    腦震盪、右側顏部肌肉嚴重挫傷及身體多處擦傷等傷害，乙
    ○○乃委託路人報警，俟員警據報前來處理後，乙○○乃向
    到場處理之員警主動表明為肇事行為人，表示願意接受調查
    裁判而自首。
二、案經高雄市警察局楠梓分局移送台灣高雄地方法院檢察署檢
    察官偵查後起訴。
    理  由
一、上開犯罪事實，業據被告乙○○於警詢、偵查及本院審理中
    坦承不諱，且經證人即告訴人甲○○、證人即到場處理警員
    陳天進到庭證述明確，並有警員製作之道路交通事故現場圖
    、道路交通事故調查報告、現場照片14幀附卷可資佐證；而
    甲○○因遭被告撞擊，受有頭部撕裂傷約15公分、腦震盪、
    右側顏部肌肉嚴重挫傷及身體多處擦傷，亦有告訴人提出之
    高雄榮民總醫院診斷證明書1 紙在卷可稽；被告對於上開傳
    聞書面均不爭執其證據能力，本院審酌該書面陳述作成之情
    況，亦認無不適當之處，依刑事訴訟法第159 條之5 第1項
    規定，自得採為證據。而按「行車速度，依速限標誌或標線
    之規定，無標誌或標線者，在市區道路時速不得超過50公里
    。」、「汽車行駛時，駕駛人應注意車前狀況，並隨時採取
    必要之安全措施。」，道路交通安全規則第93條第1 項第1
    款、第94條第3 項分別定有明文，被告領有適當之駕駛執照
    ，有駕駛資格查詢單1 紙附於警卷可稽，其對於上開道路交
    通安全規定，自不得諉為不知，且依案發當時天候晴朗，路
    面乾燥無障礙物，夜間有照明，視距良好，行車最高速限為
    每小時50公里，並無不能注意之情事，有上開道路交通事故
    調查報告表在卷可參，此外亦無其他不能注意之情形，被告
    竟超速以每小時70公里之速度，行駛上開車道，且未及注意
    車前狀況，隨時採取必要之措施，致撞及告訴人所騎乘之機
    車，其駕駛行為顯有過失，且與被告所受之傷害，乃有相當
    之因果關係，高雄市政府交通局車輛行車事故鑑定委員會鑑
    定結果亦同此見解，有該會94年3 月16日高市車鑑字第0940
    000723號函及鑑定意見書在卷可稽，是被告過失傷害之犯行
    ，事證明確，堪予認定。另「機器腳踏車行駛之車道及轉彎
    ，應依標誌或標線之規定行駛，無標誌或標線者，在同向三
    車道以上道路，均應以兩段方式進行左轉彎。」，道路交通
    安全規則第99條第1 項第3 款前段亦定有明文，本件告訴人
    騎乘機車行駛於4 車道之高雄市○○區○○路至鳳楠路口時
    ，未依規定依兩段方式左轉，乃違規逕行左轉進入鳳楠路，
    致發生本件車禍事故，此業據告訴人自承在卷，且有上開道
    路交通事故現場圖、道路交通事故調查報告表在卷可稽，則
    其就本件事故之發生乃與有過失，亦為肇事原因，至為顯然
    ，然被告對本件車禍事故既然亦有過失，告訴人之過失僅能
    供本院作為量刑之參考，仍不能免除被告之罪責，併此敘明
    。
二、核被告所為，係犯刑法第284 條第1 項前段之過失傷害罪。
    被告於車禍發生後委託路人報警處理，並於到場處理警員未
    發覺其犯行前，主動陳明為肇事人並表明願受審判之意，業
    據證人陳天進到庭證述明確，其乃符合自首之要件，應依刑
    法第62條前段減輕其刑。原審以被告因一時疏忽致告訴人受
    有傷害，至今仍未賠償告訴人之損害，且造成告訴人受有頭
    部撕裂傷併腦震盪及身體多處挫傷等傷害，惟告訴人亦有過
    失等一切情狀，因而適用刑事訴訟法第449 條第1 項前段、
    第3 項、第454 條第2 項，刑法第284 條第1 項前段、第62
    條前段、第41條第1 項前段，罰金罰鍰提高標準條例第1 條
    前段、第2 條，逕以簡易判決判處被告拘役50日，如易科罰
    金，以300 元折算1 日，其認事用法，均無違誤，量刑亦屬
    妥適，上訴人即檢察官循告訴人之請求，指摘原審量刑過輕
    等語，提起上訴，為無理由，應予駁回。
據上論斷，應依刑事訴訟法第455 條之1 第1 項、第3 項、第36
8 條，判決如主文。
本案經檢察官丙○○到庭執行職務。
中　　華　　民　　國　　94　　年　　12　　月　　20　　日
                  刑事第七庭    審判長法　官  孫啟強
                                      法　官  卓立婷
                                      法  官  蔡川富
以上證明與原本無異。
不得上訴。
中　　華　　民　　國　　94　　年　　12　　月　　20　　日
                                      書記官  邱秋珍
中華民國刑法第284條第1項
因過失傷害人者，處6 月以下有期徒刑、拘役或500 元以下罰金
，致重傷者，處1 年以下有期徒刑、拘役或500 元以下罰金。
